臺灣臺中地方法院刑事判決　　　　　　 96年度交易字第598號
公　訴　人　臺灣臺中地方法院檢察署檢察官
被　　　告　甲○○
上列被告因公共危險案件，經檢察官提起公訴（96年度偵字第22
97號），本院判決如下：
    主    文
甲○○服用酒類，不能安全駕駛動力交通工具而駕駛，累犯，處
有期徒刑肆月，減為有期徒刑貳月，如易科罰金，以新臺幣壹仟
元折算壹日。
    犯罪事實
一、甲○○曾於民國81年間，因偽造文書案件，經臺灣高等法院
    高雄分院以91年度重上更(五)字第97號判決判處有期徒刑1年4
    月，並經最高法院以92年度台上字第4132號判決駁回上訴確
    定，於92年10月20日入監執行後，於93年7月20日因縮短刑
    期假釋付保護管束出監，迄94年2月1日始因保護管束期滿，
    假釋未經撤銷而執行完畢。詎猶不知警惕，於96年12月30
    日晚上7時許至10時許，在臺中市北屯區某處飲用酒類後，
    已達不能安全駕駛動力交通工具之程度，竟仍駕駛懸掛車牌
    號碼9E-5679號車牌之自用小客車（該車原車牌號碼為4588-
    FU號，係賴燕麗所有於92年9月間失竊之車輛；所涉竊盜罪
    嫌業由檢察官為不起訴處分確定）在道路上行駛，嗣於95年
    12月30日晚上11時50分許，行經臺中縣大雅鄉○○路與建興
    路201巷路口時，與乙○○所駕駛之車牌號碼F9-3805號自用
    小客車發生擦撞，經乙○○報警後為警據報趕往現場處理，
    發現甲○○身上酒味濃厚，遂於翌日（即31日）凌晨零時35
    分許，對甲○○進行酒精濃度測試器測試結果，其呼氣中之
    酒精濃度達每公升1.00毫克。
三、案經臺中縣警察局豐原分局報告臺灣臺中地方法院檢察署檢
    察官偵查起訴。
    理    由
一、訊據被告甲○○矢口否認有何酒後駕車之公共危險犯行，辯
    稱：車禍當天車子並非伊所駕駛，而是友人柯聰敏所駕駛，
    當晚10時30分許，柯聰敏打電話給伊，要載伊去大雅鄉找朋
    友收錢，行經上開路口時，跟1部自用小客車發生擦撞後，
    柯聰敏又將車子往前開了約1百公尺，因為柯聰敏說被通緝
    ，不方便下車，要求伊下車代向對方談和解事宜，伊本來在
    睡覺，後來才自車後座下車，柯聰敏可能是看到警察來了，
    才先離去云云。經查：上揭被告酒後駕車於上開時間、地點
    ，與證人乙○○所駕駛之車牌號碼F9-3805號自用小客車發
    生擦撞等情，業據證人乙○○於警詢、偵查中及本院審理時
    證述車禍發生當時，確實只有被告1人從駕駛座下車，並質
    疑其為何將車子停於路口，且與其談論賠償事宜，但被告並
    未提及車上尚有其他人或車子並非被告本人所駕駛等語明確
    ，且被告既係在車後座睡覺，自無從知悉車禍發生之經過，
    又何能於下車後旋即向證人乙○○質疑為何將車子停於路口
    等語，再開車之人倘係遭通緝之柯聰敏，而柯聰敏既懼怕警
    察會據報到場處理，心裡必然希望促成和解，以防止證人乙
    ○○報警處理，則柯聰敏豈會讓對本件車禍發生經過毫無所
    悉，且處於睡夢中酒酣之被告代其下車與證人乙○○洽談和
    解事宜，是被告矢口否認有為駕車行為，實係事後卸責之詞
    ，洵無足採。又被告於發生車禍後，嗣於95年12月31日凌晨
    零時35分許，在臺中縣豐原分局馬岡派出所以酒精濃度測試
    器測試結果，其呼氣酒精濃度值為公升1.00毫克，有酒精測
    定紀錄表1紙附卷可稽。此外，復有本件車禍之道路交通事
    故現場圖、道路交通事故處理紀錄登記簿、現場照片12張等
    在卷可稽。按刑法第185條之3所稱服用酒類或其他相類之物
    ，不能安全駕駛動力交通工具之公共危險罪，係屬抽象危險
    犯之規定，此種抽象危險係伴隨飲酒過量之行為而當然成立
    。換言之，只需客觀上有此種行為出現，危險即視為存在，
    其是否果真肇事，均不影響公共危險罪責之成立；若其果真
    駕車肇禍，其刑責之明顯則更不待言。又刑法第185條之3係
    「抽象危險犯」，不以發生具體危險為必要，參考德國、美
    國之認定標準，對於呼氣中酒精濃度已達每公升0.55毫克（
    0. 55MG/L）或血液濃度達0.11％以上，肇事率為一般正常
    人之10倍，認為已達「不能安全駕駛」之標準；至於上揭數
    值以下之行為，如輔以其他客觀事實得作為「不能安全駕駛
    」之判斷時，亦應依刑法第185條之3之規定移送法辦處以刑
    罰，法務部88年5月18日（88）法檢字第001669號函釋可資
    參照。被告駕車前即已飲用酒類，於駕駛車輛肇事後，經警
    測定其吐氣中所含酒精成分已達每公升1.00毫克，揆之前揭
    說明，其駕駛車輛之注意能力已因飲酒而較平日為低，並與
    他車發生碰撞，顯已不能安全駕駛動力交通工具，本件事證
    已臻明確，被告犯行堪以認定。
二、核被告所為，係犯刑法第185條之3之公共危險罪。查被告曾
    於81年間，因偽造文書案件，經臺灣高等法院高雄分院以91
    年度重上更(五)字第97號判決判處有期徒刑1年4 月，並經最
    高法院以92年度台上字第4132號判決駁回上訴確定，於92年
    10月20日入監執行後，於93年7月20日因縮短刑期假釋付保
    護管束出監，迄94年2月1日始因保護管束期滿，假釋未經撤
    銷而執行完畢等情，有臺灣高等法院被告前案紀錄表1份在
    卷可稽，被告前受有期徒刑之執行完畢後，5年以內故意再
    犯本件有期徒刑以上之罪，為累犯，應依刑法第47條第1項
    之規定，加重其刑。爰審酌被告於飲酒後已達不能安全駕駛
    之程度，仍駕車行駛，不顧酒後駕車因注意力降低，可能影
    響行車安全而對於其他用路人所造成之危險，且為圖規避酒
    後駕車之責任，猶矢口否認犯行，試圖狡辯，絲毫未見悔意
    等一切情狀，量處如主文所示之刑，併予諭知易科罰金之折
    算標準；再被告所犯本件之罪其行為時間在96年4月24日之
    前，所犯為刑法第185條之3之罪，應依中華民國96年罪犯減
    刑條例第2條第1項第3款之規定，減其刑期2分之1，爰減刑
    如主文所示並諭知易科罰金之折算標準，以示懲儆。
據上論斷，應依刑事訴訟法第299條第1項前段，刑法第185條之3
、第47條第1項、第41條第1項前段，中華民國96年罪犯減刑條例
第2條第1項第3款、第7條，刑法施行法第1條之1第1項、第2項後
段，判決如主文。
中　　華　　民　　國　　96　　年　　8 　　月　　22　　日
                  刑事第十三庭    法  官  許月馨
上正本證明與原本無異。
如不服本判決，應於送達後十日內向本院提出上訴狀（須附繕本
），上訴於臺灣高等法院臺中分院。
                                  書記官  黃美雲
中　　華　　民　　國　　96　　年　　8 　　月　　22　　日
附錄論罪科刑法條：
中華民國刑法第185條之3：
服用毒品、麻醉藥品、酒類或其他相類之物，不能安全駕駛動力
交通工具而駕駛者，處一年以下有期徒刑、拘役或三萬元以下罰
金。
